---
title: "Introducción a R"
output: pdf_document
author: "Luis Mauricio Camargo Badillo"
date: "23 de octuble de 2023"
linestretch: 1.5
---

# Introducción a R

## Ejercicio 0

Sumar 2+2:

```{r}
2+2
```

Raíz cuadrada de 10:

```{r}
sqrt(10)
```

## Ejercicio 1

Página de ayuda de `read_csv()`:

```{r message=FALSE}
library(tidyverse)
?read_csv()
```

Leer la información de los nombres de bebés y asignarla a `baby_names`:

```{r message=FALSE}
baby_names <- read_csv("Datos/babyNames.csv")
```

Guardar `baby_names` como un data set de R en un archivo `babynames.rds`:

```{r}
write_rds(baby_names, file = "Datos/babynames.rds")
```

# Ejercicio 2.1

Usar `filter()` para extraer los datos de mi nombre (Mauricio):

```{r}
baby_names_mauricio <- filter(baby_names, Name == "Mauricio")
```

Ordenar los datos del paso anterior según `Count`:

```{r}
arrange(baby_names_mauricio, desc(Count))
```

Filtrar los datos, extrayendo solo la fila que contiene el nombre más popular para niños en 1999:

```{r}
baby_names_boys <- filter(baby_names, Sex == "Boys" & Year == 1999)
filter(baby_names_boys, Count == max(Count))
```

# Ejercicio 2.2

```{r}
baby_names %>% filter(Name == "Mauricio") %>% arrange(desc(Count))
```

# Ejercicio 3

No hace falta volver a extraer los datos correspondientes a mi nombre.

Graficar los datos correspondientes a mi nombre, con `Year` en las abscisas y `Count` en las ordenadas:

```{r}
qplot(x = Year, y = Count, data = baby_names_mauricio)
```

Ajustando la gráfica para mostrar a niños y niñas con diferentes colores:

```{r}
qplot(x = Year, y = Count, color = Sex, data = baby_names_mauricio)
```

En la gráfica, utilizar líneas en lugar de puntos:

```{r}
qplot(x = Year, y = Count, color = Sex, data = baby_names_mauricio, geom = "line")
```
