---
title: "Manipulación y Gráficas en R"
output: pdf_document
author: "Luis Mauricio Camargo Badillo"
date: "23 de octuble de 2023"
---

# Introducción a R

## Ejercicio 0

Sumar 2+2:

```{r}
2+2
```

Raíz cuadrada de 10:

```{r}
sqrt(10)
```

## Ejercicio 1

Página de ayuda de `read_csv()`:

```{r message = FALSE}
library(tidyverse)
?read_csv()
```

Leer la información de los nombres de bebés y asignarla a `baby_names`:

```{r message = FALSE}
baby_names <- read_csv("Datos/babyNames.csv")
```

Guardar `baby_names` como un data set de R en un archivo `babynames.rds`:

```{r}
write_rds(baby_names, file = "Datos/babynames.rds")
```

# Ejercicio 2.1

Usar `filter()` para extraer los datos de mi nombre (Mauricio):

```{r}
baby_names_mauricio <- filter(baby_names, Name == "Mauricio")
```

Ordenar los datos del paso anterior según `Count`:

```{r}
arrange(baby_names_mauricio, desc(Count))
```

Filtrar los datos, extrayendo solo la fila que contiene el nombre más popular para niños en 1999:

```{r}
baby_names_boys <- filter(baby_names, Sex == "Boys" & Year == 1999)
filter(baby_names_boys, Count == max(Count))
```

# Ejercicio 2.2

```{r}
baby_names %>% filter(Name == "Mauricio") %>% arrange(desc(Count))
```

# Ejercicio 3

No hace falta volver a extraer los datos correspondientes a mi nombre.

Graficar los datos correspondientes a mi nombre, con `Year` en las abscisas y `Count` en las ordenadas:

```{r, warning = FALSE}
qplot(x = Year, y = Count, data = baby_names_mauricio)
```

Ajustando la gráfica para mostrar a niños y niñas con diferentes colores:

```{r}
qplot(x = Year, y = Count, colour = Sex, data = baby_names_mauricio)
```

En la gráfica, utilizar líneas en lugar de puntos:

```{r}
qplot(x = Year, y = Count, colour = Sex,
	data = baby_names_mauricio, geom = "line")
```

# Ejercicio 4

Utilizar `mutate()` y `group_by()` para crear una columna `Proportion` donde `Proportion = Count/sum(Count)` para cada grupo `Year X Sex`:

```{r}
baby_names <-
	baby_names %>% group_by(Year, Sex) %>%
	mutate(Proportion = Count/sum(Count)) %>%
	ungroup()

baby_names
```

Utilizar `mutate()` y `group_by()` para crear una columna llamada `Rank` donde `Rank = rank(desc(Count))` para cada grupo `Year X Sex`:

```{r}
baby_names <-
	baby_names %>% group_by(Year, Sex) %>%
	mutate(Rank = rank(desc(Count))) %>%
	ungroup()

baby_names
```

Filtrar los datos, msotrando solo el nombre más popular para cada grupo `Year X Sex`, manteniendo solo las columnas `Year`, `Name`, `Sex` y `Proportion:

```{r}
baby_names_popular <-
	baby_names %>%
	filter(Rank == 1) %>%
	select(Year, Name, Sex, Proportion)

baby_names_popular
```

Graficar los datos del paso anterior, poniendo a `Year` en las abscisas y `Proportion` en las ordenadas:

```{r}
qplot(x = Year, y = Proportion, colour = Sex,
	data = baby_names_popular, geom = "line")
```

# Ejercicio 5

Filtrar los datos `baby_names`, conservando únicamente los 10 nombres más populares para niñas y niños en cada año:

```{r}
baby_names_top10 <-
	baby_names %>%
	group_by(Year, Sex) %>%
	filter(Rank <= 10)

baby_names_top10
```

Resumir los datos del paso anterior para calcular la proporción total `TotalProportion` de niñas y niños con nombres en el top 10:

```{r, message = FALSE}
baby_names_top10_proportion <-
	baby_names_top10 %>%
	summarise(TotalProportion = sum(Proportion))

baby_names_top10_proportion
```

Graficar los datos del paso anterior, con `Year` en las abscisas y `TotalProportion` en las ordenadas:

```{r}
qplot(x = Year, y = TotalProportion, colour = Sex,
	data = baby_names_top10_proportion, geom = "line")
```

# Gráficas en R

## Ejercicio 0

Almacenar los datos en `dat`:

```{r message = FALSE}
dat <- read_csv("Datos/EconomistData.csv")
```

Crear una gráfica de dispersión con `CPI` en las abscisas y `HDI` en las ordenadas:

```{r}
ggplot(data = dat, mapping = aes(x = CPI, y = HDI)) + geom_point()
```

Colorear en azul los puntos de la gráfica anterior:

```{r}
ggplot(data = dat, mapping = aes(x = CPI, y = HDI)) +
	geom_point(colour = "blue")
```

Asignar un color a los puntos según `Region`:

```{r}
ggplot(data = dat, mapping = aes(x = CPI, y = HDI)) +
	geom_point(aes(colour = Region))
```

Manteniendo el color según `Region`, agranadr los puntos asignándoles un tamaño de 2:

```{r}
ggplot(data = dat, mapping = aes(x = CPI, y = HDI)) +
	geom_point(aes(colour = Region), size = 2)
```

Manteniendo el color según `Region`, asignar un tamaño según `HDI.Rank`:

```{r}
ggplot(data = dat, mapping = aes(x = CPI, y = HDI)) +
	geom_point(aes(colour = Region, size = HDI.Rank))
```

## Ejercicio 1

Recrear la gráfica de dispersión con `CPI` en las abscisas y `HDI` en las ordenadas, tal como en el ejercicio anterior:

```{r}
ggplot(data = dat, mapping = aes(x = CPI, y = HDI)) +
	geom_point()
```

Superponer una línea de suavizado sobre la gráfica de dispersión, utilizando `geom_smooth()`:

```{r, message = FALSE}
ggplot(data = dat, mapping = aes(x = CPI, y = HDI)) +
	geom_point() + geom_smooth()
```

Hacer la línea de suavizado menos suave:

```{r, message = FALSE}
ggplot(data = dat, mapping = aes(x = CPI, y = HDI)) +
	geom_point() + geom_smooth(span = 0.5)
```

Cambiar la línea de suavizado para que utilize un modelo linear para las predicciones:

```{r, message = FALSE}
ggplot(data = dat, mapping = aes(x = CPI, y = HDI)) +
	geom_point() + geom_smooth(span = 0.5, method = "lm")
```

Permitir que la línea de suavizado del paso anterior varíe a través de los niveles de `Region`:

```{r, message = FALSE}
ggplot(data = dat, mapping = aes(x = CPI, y = HDI,
	colour = Region, fill = Region)) + geom_point() +
	geom_smooth(span = 0.5, method = "lm")
```

Sobreponer una línea de suavizado LOESS sobre la gráfica de dispersión utilizando `geom_line()`:

```{r, message = FALSE}
ggplot(data = dat, mapping = aes(x = CPI, y = HDI)) +
	geom_point() + geom_line(stat = "smooth", method = "loess")
```

# Ejercicio 2

Crear una gráfica de dispersión con `CPI` en las abscisas y `HDI` en las ordenadas. Colorear los puntos para indicar `Region`:

```{r}
ggplot(data = dat, mapping = aes(x = CPI,
	y = HDI, colour = Region)) +
	geom_point()
```

Modificar las escalas de las abscisas, ordenadas y los colores para que tengan nombres más entendibles:

```{r}
ggplot(data = dat, mapping = aes(x = CPI, y = HDI, colour = Region)) +
	geom_point() +
	scale_x_continuous(name = "Índice de Percepción de Corrupción (CPI)") +
	scale_y_continuous(name = "Índice de Desarrollo Humano (HDI)") +
	scale_colour_discrete(name = "Región")
```

Modificar la escala de colores para que utilice valores específicos de mi elección:

```{r}
ggplot(data = dat, mapping = aes(x = CPI, y = HDI, colour = Region)) +
	geom_point() +
	scale_x_continuous(name = "Índice de Percepción de Corrupción (CPI)") +
	scale_y_continuous(name = "Índice de Desarrollo Humano (HDI)") +
	scale_colour_manual(name = "Región",
		values = c("red", "magenta", "blue",
			"grey", "green", "orange"))
```

# Ejercicio 3

Crear una gráfica de dispersión con `area` en las abscisas y el logaritmo de `poptotal` en las ordenadas:

```{r}
ggplot(data = midwest, mapping = aes(x = area, y = log(poptotal))) +
	geom_point()
```

Dentro de la llamada a `geom_call()`, asignar color según `state`, asignar tamaño según el logaritmo de `popdensity` y fijar la transparencia (`alpha`) en 0.3:

```{r}
scatter <- ggplot(data = midwest, mapping = aes(x = area, y = log(poptotal))) +
	geom_point(aes(colour = state, size = log(popdensity)), alpha = 0.3)

scatter
```

Agregar una línea de suavizado y desactivar la graficación del intervalo de confianza:

```{r, message = FALSE}
scatter_smoothed <- scatter + geom_smooth(se = FALSE)

scatter_smoothed
```

Facetar la gráfica según `state`. Poner `facet_wrap()` en el argumento `scales` para permitir rangos separados en las abscisas:

```{r, message = FALSE}
scatter_faceted <- scatter_smoothed + facet_wrap(~ state, scales = "free_x")

scatter_faceted
```

Cambiar la escala de colores por defecto para utilizar la paleta discreta `RColorBrewer` llamada `Set1`:

```{r, message = FALSE}
scatter_faceted_colour <- scatter_faceted +
	scale_colour_brewer(palette = "Set1")

scatter_faceted_colour
```

Cambiar el tema por defecto a `theme_bw()` y mofificarlo para que el título del eje sea azul en negritas y el fondo del nombre de la faceta sea amarillo.

```{r, message = FALSE}
scatter_faceted_themed <- scatter_faceted_colour + theme_bw() +
	theme(axis.title = element_text(colour = "blue", face = "bold"),
		strip.background = element_rect(fill = "yellow"))

scatter_faceted_themed
```
