---
title: "Introducción a R"
output: pdf_document
author: "Luis Mauricio Camargo Badillo"
date: "18 de septiembre de 2023"
---

## Ejercicio 1.1

Elabora una tabla con tus datos personales. Toma en cuenta el siguiente ejemplo.

|Nombre | Héctor Morales Osorio|
|:-----|:------|
|Licenciatura|Actuaría|
|Correo|888745@pcpuma.acatlan.mx|
|Letra griega|$\Omega$|

En R, como un dataframe luego impreso en una tabla:

```{r}
tabla_datos <- data.frame(
  Nombre = c("Luis Mauricio Camargo Badillo"),
  Correo = c("319024791@pcpuma.acatlan.unam.mx"),
  "Letra griega" = c("$\\sigma$")
)

knitr::kable(tabla_datos)
```

En Markdown:

| Nombre | Luis Mauricio Camargo Badillo |
|:-----|:------|
| Licenciatura | Matemáticas Aplicadas y Computación |
| Correo| 319024791@pcpuma.acatlan.unam.mx |
| Letra griega| $\sigma$ |

## Ejercicio 1.2

Consulta la documentación de la función `plot` de la base de R, presenta un
ejemplo y comenta el código.

```{r}
# Creamos un vector integers con los enteros del 1 al 10
integers <- c(1:10)
# Creamos un vector cube_integers con los cubos de los números en x
cube_integers <- integers^3

# Graficamos ambos vectores (abscisas y ordenadas)
# type = "b" grafica líneas y puntos (b de "both", ambos)
# main = "" le pone un título a la gráfica
plot(integers, cube_integers, type = "b", main = "Gráfica de Ejemplo")
```

## Ejercicio 1.3

a) ¿Cuántos días hay entre la fecha de la primera y última clase del semestre 2024-1?

```{r}
start <- as.Date("2023-08-07")
end <- as.Date("2023-11-24")

length <- difftime(end, start, units = "days")

print(length)
```

b) Para una fecha histórica, obtén el día de la semana de este evento y en los comentarios menciona qué acontecimiento ocurrió en la fecha elegida.

```{r}
# Imprimir la fecha en español mexicano
Sys.setlocale("LC_TIME", "es_MX.UTF-8")

# 14 de julio de 1789, el día de la toma de la Bastilla en París, Francia
date <- as.Date("1789-07-14")
weekday <- weekdays(date)

formatted_date <- format(date, format = "%d de %B de %Y")
print(paste("El", formatted_date, "fue un", weekday))
```

## Ejercicio 1.4

a) Crea un data.frame llamado `figuras` que tenga las siguientes columnas:
- `Circunferencia` = c(8.3, 8.6, 8.8, 10.5, 10.7, 10.8, 11.0)
- `Altura` = c(70, 65, 63, 72, 81, 83, 66)
- `Volumen` = c(10.3, 10.3, 10.2, 16.4, 18.8, 19.7, 15.6)

```{r}
figuras <- data.frame(
  Circunferencia = c(8.3, 8.6, 8.8, 10.5, 10.7, 10.8, 11.0),
  Altura = c(70, 65, 63, 72, 81, 83, 66),
  Volumen = c(10.3, 10.3, 10.2, 16.4, 18.8, 19.7, 15.6)
)

print(figuras)
```


b) Extrae la tercera observación (es decir, la tercera fila).

```{r}
print(figuras[3,])
```

c) Extrae la columna `Circunferencia`.

```{r}
print(figuras$Circunferencia)
```

d) Crea un nuevo objeto con todas las observaciones excepto la cuarta. (Es
decir, elimina la cuarta observación/fila).

```{r}
print(figuras[-4,])
```

## Ejercicio 1.5

a) Imprime todos los elementos del Dataframe `figuras` por filas.

```{r}
for (i in 1:nrow(figuras)) {
  print(figuras[i,])
}
```


b) Imprime todos los elementos del Dataframe `figuras` por columnas.

```{r}
for (i in colnames(figuras)) {
  print(figuras[,i])
}
```

## Ejercicio 1.6

Crea una función que se llame `LanzarDado` que simule el lanzamiento de un dado e imprima el número de puntos de lanzamiento y ejecuta la línea  `LanzarDado(n = 10)`

```{r}
LanzarDado <- function(n = 1) {
  if (n <= 0) {
    print("n debe ser mayor o igual a 1")
    return(NULL)
  }

  throws <- c(sample(1:6, n, replace = TRUE))
  sum <- 0

  for (i in 1:n) {
    sum <- sum + throws[i]
    print(paste("• Lanzamiento ", i, ": ", throws[i], " puntos", sep = ""))
  }

  print(paste("Total de puntos:", sum))
}

LanzarDado(n = 10)
```
