---
title: "Introducción a R"
output: pdf_document
author: "Nombre(s) Apellidos"
date: "Septiembre"
---

## Ejercicio 1.1 

Elabora una tabla con tus datos personales. Toma en cuenta el siguiente ejemplo.

|Nombre | Héctor Morales Osorio|
|:-----|:------|
|Licenciatura|Actuaría|
|Correo|888745@pcpuma.acatlan.mx|
|Letra griega|$\Omega$|


## Ejercicio 1.2

Consulta la documentación de la función `plot` de la base de R, presenta un 
ejemplo y comenta el código.

```{r}
# Tu código va aquí
```

## Ejercicio 1.3

a) ¿Cuántos días hay entre la fecha de la primera y última clase del semestre 2024-1?

```{r}
# Tu código va aquí
```


b) Para una fecha histórica, obtén el día de la semana de este evento y en los comentarios menciona qué acontecimiento ocurrió en la fecha elegida.

```{r}
# Tu código va aquí
```

## Ejercicio 1.4

a) Crea un data.frame llamado `figuras` que tenga las siguientes columnas: 
- `Circunferencia` = c(8.3, 8.6, 8.8, 10.5, 10.7, 10.8, 11.0)
- `Altura` = c(70, 65, 63, 72, 81, 83, 66)
- `Volumen` = c(10,3, 10,3, 10,2, 16,4, 18,8, 19,7, 15,6)

```{r}
# Tu código va aquí
```


b) Extrae la tercera observación (es decir, la tercera fila).

```{r}
# Tu código va aquí
```

c) Extrae la columna `Circunferencia`.

```{r}
# Tu código va aquí
```

d) Crea un nuevo obejeto con todas las observaciones excepto la cuarta. (Es 
decir, elimina la cuarta observación/fila).

```{r}
# Tu código va aquí
```



## Ejercicio 1.5

a) Imprime todos los elementos del Dataframe `figuras` por filas.

```{r}
# Tu código va aquí
```


b) Imprime todos los elementos del Dataframe `figuras` por columnas.

```{r}
# Tu código va aquí
```

## Ejercicio 1.6

Crea una función que se llame `LanzarDado` que simule el lanzamiento de un dado e imprima el número de puntos de lanzamiento y ejecuta la línea  `LanzarDado(n = 10)`

```{r}
# Tu código va aquí
```
